【裁判字號】    92,易,1697
【裁判日期】    920731
【裁判案由】    違反電子遊戲場業管理條例
【裁判全文】
臺灣臺中地方法院刑事判決                        九十二年度易字第一六九七號
    公  訴  人  臺灣臺中地方法院檢察署檢察官
    被      告  甲○○
    選任辯護人  何孟育律師
右列被告因違反電子遊戲場業管理條例案件，經檢察官聲請簡易判決處刑（九十二年
度偵字第八一四八號），本院臺中簡易庭認不宜以簡易判決處刑，移
常程序審理，本院判決如左：
    主  文
甲○○無罪。
    事  實
一、公訴意旨略以：呂民雄（業經本院九十二年度易字第一五九八號判決在案）係臺
    中市○○區○○路二段三二七號「金鱷魚遊藝場」之前負責人、張春溢為現負責
    人（簡易判決處刑書上誤載為乙○○未經核准即在位於臺中市○○區○○路二段
    三二七號，由某不詳姓名之張姓人士擔任負責人），並於民國九十一年五月二十
    日向臺中市政府申請電子遊戲場業之營利事業登記證而開始經營，其在該公眾得
    出入之場所，以擺設電動賭博機具，供不特定之人賭博，並以此恃以為生。呂民
    雄並以每月薪資約新臺幣（下同）一萬八千元至三萬餘元之代價，僱用有犯意聯
    絡之乙○○、蔡宗霖（業經本院九十二年度易字第一五九八號判決在案）分別為
    該遊藝場之現場負責人、現場主任，及黃嘉娸、陳若芸、陳慧諭（業經本院九十
    二年度易字第一五九八號判決在案）擔任該遊藝場之服務生，負責為賭客開分、
    洗分、兌換現金等工作，並藉此薪資所得維生。其賭博方式均係由賭客持現金請
    服務人員開分，一百元可依電動賭博機具設定之比例開分，開分後，賭客可隨意
    下注，若押中，可在該電動賭博機具內以預設之程式賠付若干倍數之分數，否則
    ，所押分數則落入同一賭博機具之程式內，歸機具沒入，然後再以累計之積分兌
    換現金，並藉此射倖之賭博方式，計算輸贏，而賴以維生。而當賭客結束把玩後
    ，可要求服務人員洗分，服務人員會依賭客所結餘之分數，發給代表分數之積分
    卡（紅色積分卡代表積分五千分、藍色積分卡代表積分一千分），賭客可自行決
    定保留分數，或將分數兌換成現金，倘若賭客決定將所拿到的積分卡兌換現金時
    ，可以向店內員工反應，此時服務人員即會暗示賭客前往廁所拿取積分卡所兌換
    之金額。甲○○與陳若芸（業經本院九十二年度易字第一五九八號不另為無罪之
    諭知）基於共同經營電子遊戲場業之犯意聯絡，由該二人於九十二年四月間起擔
    任現場助理，並提供招呼客人、幫客人開分洗分等服務。嗣於九十二年四月十六
    日，臺中市警察局第六分局西屯分駐所員警依據線報喬裝成遊客進入該店埋伏查
    訪，在同日三時十分許，持臺灣臺中地方法院所核發之九十二年度聲搜字第七四
    三號搜索票，當場扣得供不特定人把玩之電子遊戲機具「賓果王」一台、「賓果
    夜行星」一台、「超八機台」十九台、「七靶射擊機台」二十台、「滿貫大亨」
    七台、「行星五ＰＫ」八台、「瑪莉大單機台」二台、「霹靂神偷」一台、「紅
    粉玫瑰機台」一台、「ＦＩＧＨＴ  ＰＬＡＮＴ」機台二台、供開洗分之開洗分
    鎖匙一支、積分卡片「隔班卷一○○○分」三張、「隔班卷五○○分」一張、「
    單機開贈一次卷」四張、「紅包卷一○○○分」三張、「紅包卷五○○分」二張
    、
    「紅包卷三○○○分」一張、「再玩一次卷」十九張、營業金額一萬二千八百八
    十五元、會員名冊五本、零用金支出簿一本、幹部交接本一本、機台保留交接簿
    、寄卷本一本、紅包摸彩表、開贈分表十一張、「再玩五次卷」三十張、「再玩
    十次卷」一百三十五張、「再玩五十次卷」五十七張等物，因認甲○○係違反電
    子遊戲場業管理條例第十五條之規定，應依同法第二十二條之規定處斷等情。
二、本件公訴人認被告甲○○係違反電子遊戲場業管理條例第十五條之規定，應依同
    法第二十二條之規定處斷，無非以被告在警詢時供承其於現場負責招呼客人且問
    客人玩何種機臺，再接予主任服務，及上開金鱷魚遊藝場實際負責人為「張先生
    」，並非呂民雄，顯見該遊藝場未辦理負責人變更登記，其受讓人因受讓渡而營
    業，屬未經合法登記而為營業，被告確有就上開營業之事實為開分、洗分等營業
    行為之分擔，並有現場相片十六張、扣押物品清單、查獲現場平面圖等件在卷可
    佐為主要論據。
三、訊據被告甲○○堅詞否認有何上開違反依電子遊戲場業管理條例之規定辦理營利
    事業登記者，不得經營電子遊戲場業，而於上開遊藝場內擺設上開電動賭博機具
    共六十四台，供不特定人賭博財物，涉有違反電子遊戲場業管理條例第十五條之
    規定之犯行，並堅稱伊所應徵的工作為倒茶水，僅在較忙時，始分擔開分、洗分
    等工作，但無兌換現金之事，且伊不清楚營利事業登記證之事，伊係向乙○○應
    徵，自九十二年四月起開始工作，月薪為二萬元，伊對於金鑩魚在九十二年一月
    間為警查獲之事並不知悉，且金鱷魚電子遊藝場確係呂民雄向臺中市政府申請設
    立之遊藝場，嗣再讓與予張春溢，並無違反電子遊戲場業管理條例第十五條之規
    定，況伊僅為打工之學生，豈有與他人為犯意聯絡及行為分擔之違反電子遊戲場
    業管理條例犯罪之可能等語。
四、按犯罪事實應依證據認定之，無證據不得推定其犯罪事實。又不能證明被告犯罪
    者，應諭知無罪之判決，刑事訴訟法第一百五十四條、第三百零一條第一項定有
    明文。經查，上開「金鱷魚遊藝場」，前於九十一年四月二十六日，由呂民雄向
    臺中市政府申請設立金鱷魚電子遊戲場登記在案，並於九十一年五月二十日，變
    更負責人為張春溢之事實，此有臺中市政府營利事業登記證、電子遊戲場業營業
    級別證（見偵查卷第四十九至五十頁），並經本院依職權向臺中市政府函查金鱷
    魚遊藝場之營利事業登記資料明細等件屬實在卷可稽，又金鱷魚遊藝場之前後負
    責人即呂民雄及張春溢亦均在警詢時陳述明確在卷，足證金鱷魚遊藝場確已依法
    辦理電子遊戲場業之營利事業登記，故公訴人認被告違反電子遊戲場業管理條例
    第十五條之規定，應依同法第二十二條之規定論處等詞，與法律之構成要件相違
    ，顯有誤會，此外，本院復查無其他積極證據足資證明被告確有公訴人所指之犯
    行，核屬不能證明被告犯罪，揆諸前開規定，應諭知被告無罪之判決。
五、又證人乙○○在檢察官訊問時及本院審理中均證稱：伊係擔任金鱷魚遊藝場之晚
    班現場負責人，被告是新人，主要擔任現場服務即倒煙灰缸、倒飲料及清潔桌面
    等工作，其應徵時並未詢問伊遊藝場登記事項之問題，且金鱷魚遊藝場係合法經
    營的遊藝場等語，核與被告在警訊、檢察官訊問及本院審理時所供述其係於九十
    二年四月始至金鱷魚遊藝場任職晚班助理人員之情相符合，故被告在本院審理時
    陳明其對於金鱷魚遊藝場在九十二年一月間經警查獲有洗分兌換現金之事並不知
    悉，尚堪可信，附此敘明。
據上論斷，應依刑事訴訟法第四百五十二條、第三百零一條第一項，判決如主文。
中      華      民      國      九十二      年      七  月  三十一     日
                                臺灣臺中地方法院刑事第一庭
                                        法  官  楊  曉  惠
右正本證明與原本無異。
如不服本判決，應於送達後十日內向本院提出上訴狀（須附繕本），上訴於臺灣高等
法院臺中分院。
                                        書記官
中      華      民      國      九十二      年    七    月   三十一    日


司法院資訊處製作；財團法人民間司法改革基金會備份。
